臺灣板橋地方法院交通事件裁定　　　 100年度交聲字第2623號
原處分機關　交通部公路總局臺北區監理所
異　議　人　陳黎景
上列異議人即受處分人因違反道路交通管理處罰條例案件，不服
交通部公路總局臺北區監理所中華民國100 年7 月29日北監自裁
字第裁40-KAK034227號裁決處分（舉發案號：雲林縣警察局100
年7 月4 日雲警交字第KAK034227 號），聲明異議，本院裁定如
下：
    主  文
異議駁回。
    理  由
一、原處分意旨略以：異議人即受處分人陳黎景於民國100 年7
    月4 日19時18分許，駕駛車號6469-EU 號自用小客車，行經
    有燈光號誌管制之雲林縣崙背鄉○○路與忠孝北街之交岔路
    口，因有闖紅燈之違規行為，經雲林縣警察局西螺分局崙背
    分駐所執勤員警製單當場舉發，查證違規屬實，爰依道路交
    通管理處罰條例第53條第1 項規定裁處罰鍰新臺幣（下同）
    2 千7 百元，並依同條例第63條第1 項第3 款規定（漏引第
    3 款）記違規點數3 點。
二、異議意旨略以：異議人當時在超商（指「松本生鮮超市」）
    買牛奶，從該超商之停車場開車出來，是紅燈右轉，並非闖
    紅燈云云。
三、按汽車駕駛人，行經有燈光號誌管制之交岔路口闖紅燈者，
    處1 千8 百元以上5 千4 百元以下罰鍰，並記違規點數3 點
    ，道路交通管理處罰條例第53條第1 項、第63條第1 項第3
    款分別定有明文。
四、經查：
  (一)本件異議人即受處分人陳黎景於100 年7 月4 日19時18分許
    ，駕駛車號6469-EU 號自用小客車，行經有燈光號誌管制之
    雲林縣崙背鄉○○路與忠孝北街之交岔路口，因有闖紅燈之
    違規行為，經雲林縣警察局西螺分局崙背分駐所執勤員警製
    單當場舉發，異議人依限到案提出申訴，原處分機關函請舉
    發單位查復並綜合相關資料審查結果，認上開違規屬實，遂
    依道路交通管理處罰條例第53條第1 項規定裁處罰鍰1 千8
    百元，並依同條例第63條第1 項第3 款規定（漏引第3 款）
    記違規點數3 點等情，此有舉發通知單、雲林縣警察局西螺
    分局100 年7 月25日雲警螺交字第1000007692號函等影本各
    1 份附卷可稽。
  (二)另經本院依職權傳喚證人即執勤員警林筱喬到庭結證略以：
    當時我在中山路邊執行守望防止車禍勤務，中山路與忠孝北
    街之交岔路口設有燈光管制號誌，我當時看到管制中山路行
    向的號誌變成紅燈後，異議人駕駛小客車從中山路由西往東
    穿越路口，我就將異議人攔停舉發。…現場有二個超商，其
    中一家是松本超商（指「松本生鮮超市」）…位置如我在現
    場圖所標示處。…我沒有看到異議人從超商出來，我看到異
    議人車輛時，他已經到十字路口中央等語（見本院卷第15頁
    反面、16頁），並當庭繪製現場圖1 紙附卷為證（見本院卷
    第17頁）。查證人林筱喬是警察，當時依法執行勤務，與異
    議人素不相識，彼此間無任何怨隙，衡情應無甘冒偽證罪責
    ，設詞誣陷異議人之虞。且證人林筱喬當時正在執行勤務，
    對於現場燈號情形、相關車輛動向應有特別注意，所為證述
    自屬可採。參以異議人當庭供承伊當時駕車係從「松本生鮮
    超市」之停車場駛出，於右轉進入中山路後，由西往東（即
    往崙背方向）直駛中山路無訛（見本院卷第16頁），倘若如
    此，對照上揭證人所繪製之現場圖，其行駛路徑勢必於穿越
    中山路之停止線後，通過中山路與忠孝北街之交岔路口無疑
    ，益徵證人林筱喬當時沒有誤判。本院為求慎重，函請舉發
    單位再派員赴違規地點拍攝現場照片並製作現場圖，亦清楚
    顯示與證人林筱喬當庭所繪之現場圖完全相符，有雲林縣警
    察局西螺分局100 年9 月13日雲警螺交字第1000009588號函
    所附之現場照片8 幀、現場圖1 紙、光碟1 片附卷可稽（見
    本院卷第24至30頁）。反觀異議人，起初具狀辯稱伊係紅燈
    右轉，嗣到庭又稱伊當時駕車從停車場出來右轉，沒有經過
    忠孝北街，純粹是在中山路上行駛云云（見本院卷第16頁反
    面），且異議人自己手繪之現場圖1 紙（見本院卷第18頁）
    所標示之「松本生鮮超市」位置與實際情形出入甚大，足認
    所辯不外乎卸責之詞，要難採信。是異議人當時駕駛自用小
    客車，行經有燈光號誌管制之雲林縣崙背鄉○○路與忠孝北
    街之交岔路口，有直行闖紅燈之違規行為，堪予認定。
  (三)從而，本件舉發單位認異議人有闖紅燈之違規行為，製單對
    於異議人為當場舉發，經異議人依限到案提出申訴後，原處
    分機關依道路交通管理處罰條例第53條第1 項、第63條第1
    項第3 款規定（漏引第3 款），並斟酌違反道路交通管理事
    件統一裁罰基準表所定標準，對異議人裁處罰鍰2 千7 百元
    ，並記違規點數3 點，均屬有據，核無違法或不當之處。異
    議人執持前詞，對原處分機關所為之裁決處分聲明異議，為
    無理由，應予駁回。
五、依道路交通管理處罰條例第87條第2 項，道路交通案件處理
    辦法第18條，裁定如主文。
中    華    民    國   100    年    12    月    23    日
                  刑事第十八庭  法  官  朱嘉川
以上正本證明與原本無異。
如不服本裁定應於送達後5 日內向本院提出抗告狀。
                                書記官  蘇宥維
中    華    民    國   100    年    12    月    23    日